Ramón Everardo Hernández Hernández

Estudiante de Ing. en Comunicaciones y Electrónica

+52 7831402477 in in/ramonevehdez

ramstric@gmail.com
github.com/Ramstric

Ciudad de México, CDMX
ramstric.github.io

PERFIL TECH STACK

Apto estudiante de ingeniería con un compromiso por la investigación científica y el avance tecnológico en México, cuento con 5 años de experiencia en el desarrollo de software en múltiples proyectos personales, aplicando herramientas tecnológicas modernas y vigentes en el campo laboral.

Languages

Python

C++

Lua

C#

JavaScript

EDUCACIÓN

Ing. en Comunicaciones y Electrónica

ESIME Unidad Zacatenco

a 2020 - Actualidad

Ciudad de México, México

Cursos Relevantes: Redes LAN, Ingeniería de Software, Calidad en la Ingeniería, Análisis Numérico, Estructuras y Bases de Datos y Arquitectura de Computadoras.

Databases

MySQL

Cloud platforms

Azure

EXPERIENCIA

Asistente de investigación

Centro de Investigación en Computación

Rov 2023 - Actualidad

- Ociudad de México, México
- · Implementación de métodos numéricos en el modelado de simulaciones en Python
- Programación de soluciones numéricas con NumPy
- Interpretación de resultados y gráficas mediante matplotlib
- · Análisis y manipulación de datos mediante pandas
- Uso repositorios en **GitHub** y uso del sistema de versión de control **Git**
- · Planteamiento de **simulaciones** mediante ecuaciones diferenciales parciales

Software

MatLab

Code Composer Studio

Cisco Packet Tracer

OrCAD Capture CIS

NI Multisim

Proyecto - Sistema embedido con RP2040

ESIME Unidad Zacatenco

iii May 2023 - Jul 2023

O Ciudad de México, México

- Desarrollo de un sistema embedido en los lenguajes MicroPython y C
- · Uso de multithread para la ejecución de dos procesos en el microcontrolador RP2040
- Adecuada integración de múltiples componentes electrónicos de acuerdo con las hojas de datos de los fabricantes
- Redacción de la documentación sistemática y esquematización de circuitos electrónicos

IDIOMAS

- **Español** [Nativo]
- Inglés [Avanzado C1]

Proyecto - Habilis guante para VR

CETMAR No. 20

dia Oct 2019 - Jun 2020

Veracruz, México

- Mediciones analógicas para su interpretación y manipulación mediante comunicación serial con un microcontrolador ATmega328
- · Puente de conexión entre Arduino y Unity 3D mediante .NET
- · Redacción de documentación sistemática para el proyecto
- · Participación en eventos de proyectos tecnológicos como expositor